# 求助陈版，关于互联网企业的收入成本核算

提问人：奥迪特小 蚂蚁 时间：2021-12-23 10:22:17
业务模式：帮品牌方制作广告类型的短视频在抖音等平台的投放，客户在抖音等平台下单，企业进行接单后上传视频，平台审核后发布，最后客户在平台进行验收确认，若客户不进行验收，自发布起 7 天平台会自动验收
客户下单需要在平台进行预充值，下单后平台冻结订单金额，视频开始制作后若客户取消，会扣留部分定金给到制作方，视频完成后若客户取消会全部给到视频制作方，一般视频制作完会线下给客户看没问题才会在平台上传
问题1.收入确认时点：客户验收不影响收款及控制权的转移，视频在平台发布控制权就转移，并取得无条件收款的权利，是否以视频在平台发布时点作为收入确认时点
问题2.成本问题：为了给旗下达人增加热度，会购买抖音等平台和视频的曝光量和推送，这部分成本并不能直接与达人广告收入相匹配，属于前期的一个营销推广，人气上升客户才会寻求合作，是否应计入销售费用，还是计入成本进行分摊

回答人：chenyiwei
1 、建议了解：如果所制作的视频不通过客户验收或者未能通过平台审核，则如何处理？但一般而言，应该是视频在平台发布作为收入确认时点较妥当。
2 、发生时直接计入销售费用，类似于广告费。